【裁判字號】    89,判,64
【裁判日期】    890113
【裁判案由】    虛報進口貨物
【裁判全文】
行  政  法  院  判  決                              八十九年度判字第六四號
    原      告  金佬爺食品有限公司
    代  表  人  甲○○
                                      送達代收人  李吉隆  律師
    被      告  財政部基隆關稅局
右當事人間因虛報進口貨物事件，原告不服財政部中華民國八十八年二月一日台財訴
字第八八二一三三二四九號再訴願決定，提起行政訴訟。本院判決如左︰
    主  文
原告之訴駁回。
    事  實
緣原告於八十六年七月十七日委由強泰船務報關行向被告機關中島支局報運進口鳳梨
罐頭乙批計二二一○箱（進口報單：ＡＡ／八六／四二五三／○○一三號），報列進
口稅則二○○八．二○．○○號，價格CFR USD 6.18/CTN，稅率百分之三十，完稅價
格新台幣（下同）三八二、七六七元，經被告機關核定進口稅一一四、八三○元、商
港建設費一、九一三元。嗣經財政部關稅總局驗估處查證結果，發現原告報關時有繳
驗不實發票情事，完稅價格經核定為四六一、○七三元，應徵進口稅一三八、三二二
元、商港建設費二、三○四元。原告顯有逃漏進口稅款之情事，經據以核算計偷漏關
稅二三、四九二元、商港建設費三九一元，合計二三、八八三元。被告機關遂依照海
關緝私條例第三十七條第一項及第四十四條規定科處所漏進口稅額二倍之罰鍰計四六
、九八四元，並追繳所漏進口稅捐計二三、八八三元，原告不服，聲明異議，未獲變
更，提起訴願、再訴願均遭決定駁回，遂提起本件行政訴訟。茲摘敘兩造訴辯意旨於
次：
原告起訴意旨略謂︰一、本件賣方原係以USD 7.45/CTM之價格供應日本規格之貨品，
惟因原料品質不佳，工廠無法供應，經雙方洽商同意改為供應一般品質之貨品，故價
格改為USD 6.18/CTM，而原合約亦已作廢，經將提供之發票提經我駐泰國台北經濟貿
易辦事處驗證屬實，雖驗證上註「本驗證僅證明泰國部職官簽名屬實，至其內容真偽
則不在證明之列。」，惟此係公文書，自得推定內容為真正。二、本件有存檔發票及
報關發票之分，依後意思表示推翻前意思表示之法理，自以報關時發票為。因品質
不佳，互相折讓是發生在存檔發票日期之後。本件原告明知有存檔發票每箱六．一八
美元(應係七．四五美元之誤)，改價必發生不符情形，惟真相如此，原告仍據以為之
，並無違誤。原告並未偷漏進口稅，請將原處分、訴願、再訴願決定均撤銷，以維權
益。
被告答辯意旨略謂︰一、按「報運貨物進口，而繳驗偽造、變造或不實之發票或憑證
者，處以所漏進口稅額二倍至五倍之罰鍰。」又「有違反本條例情事者，除依本條例
有關規定處罰外，仍應追徵其所漏或沖退之稅款。」分別為海關緝私條例第三十七條
第一項及第四十四條所明定。本案原告於八十六年七月十七日委由強泰船務報關行向
被告機關中島支局報運進口鳳梨罐頭乙批（進口報單：ＡＡ／八六／四二五三／○○
一三號），報列進口稅則二○○八．二○．○○號，稅率百分之三十，完稅價格三八
二、七六七元。嗣經財政部關稅總局驗估處查證結果，發現原告報關時有繳驗不實發
票情事。況查該案發票並未經銀行簽證，且原告所辯經我國駐泰國台北經濟貿易辦事
處驗證屬實等情，並未能提出確切證據以實其說。從而，該發票自不得作為本案來貨
價格採認之依據。三、復按國際貿易實務，買賣雙方均就交易貨物之品質、價格等經
商議後，始訂立買賣契約，並依約從事貿易行為。其間縱或有因交易貨物品質不佳，
致降低價格情事，惟發票係出口商所開立，作為貨物清單及帳單之文件，亦為貨物進
口通關必備單據，其所載價格為海關課稅之依據及作為海關查核有無低報貨價漏稅之
憑證。從而，苟真來貨因品質不佳，經商妥降價，縱使銀行存檔發票開立日期在先，
原告仍應依貿易實務，循正常程序向開狀銀行請求修正Ｌ／Ｃ，方為正辦。然查，本
案開狀銀行存檔發票單價為每箱七．四五美元，該價格即為真正交易價格甚明。另查
原告向被告機關申報進口不同原產國（泰國、印尼）、不同發貨人之相同產品，亦經
驗估處查核發現報關發票與開狀銀行存檔發票金額不符，涉偽造發票及繳驗不實發票
低報貨價、偷漏關稅受罰之案件數起，原告均以來貨品質不佳降價理由，循序提起行
政救濟。原告所辯因降價而原合約作廢云云，以賣方如此頻繁未依約交運貨物，致廢
約之貿易行為，顯然不符合國際貿易誠信原則，委無足採。本案原告顯係知情繳驗偽
造發票事證已明，揆諸司法院大法官會議釋字第二七五號解釋意旨，即應受罰。原告
之訴為無理由，請依法駁回。
    理  由
一、按「報運貨物進口，而繳驗偽造、變造或不實之發票或憑證者，處以所漏進口稅
    額二倍至五倍之罰鍰。」又「有違反本條例情事者，除依本條例有關規定處罰外
    ，仍應追徵其所漏或沖退之稅款。」分別為海關緝私條例第三十七條第一項第三
    款及第四十四條所明定。原告於八十六年七月十七日委由強泰船務報關行向被告
    機關中島支局報運進口鳳梨罐頭乙批計二二一○箱（進口報單：ＡＡ／八六／四
    二五三／○○一三號），報列進口稅則二○○八．二○．○○號，價格 CFR USD
    6.18/CTN，稅率百分之三十，完稅價格三八二、七六七元，經被告機關核定進口
    稅一一四、八三○元、商港建設費一、九一三元。嗣經財政部關稅總局驗估處查
    證結果，發現原告報關時有繳驗不實發票情事，完稅價格經核定為四六一、○七
    三元，應徵進口稅一三八、三二二元、商港建設費二、三○四元。原告顯有逃漏
    進口稅款之情事，經據以核算計偷漏關稅二三、四九二元、商港建設費三九一元
    ，合計二三、八八三元。被告機關遂依照海關緝私條例第三十七條第一項及第四
    十四條規定科處所漏進口稅額二倍之罰鍰計四六、九八四元，並追繳所漏進口稅
    款計二三、八八三元，原無不合。原告不服，主張本件賣方原係以USD7.45/CTN
    之價格供應日本規格之貨品，惟因原料品質不佳，工廠無法供應，經雙方洽商同
    意改為供應一般品質之貨品，故價格改為USD 6.18/CTM，而原合約亦已作廢，經
    將提供之發票提經我駐泰國台北經濟貿易辦事處驗證屬實，雖驗證上註「本驗證
    僅證明泰國部職官簽名屬實，至其內容真偽則不在證明之列」，惟此係公文書，
    自得推定內容為真正。且本件有存檔發票及報關發票之分，依後意思表示推翻前
    意思表示之法理，自以報關時發票為。因品質不佳，互相折讓是發生在存檔發
    票日期之後。本件原告明知有存檔發票每箱七．四五美元，改價必發生不符情形
    ，惟真相如此，原告仍據以為之，並無違誤云云。然查，據財政部關稅總局驗估
    處查證結果，原告報關時所繳驗之發票金額與該處函送開狀銀行查復之存檔發票
    所載金額不符，原告顯有虛報貨物價值，繳驗不實發票之情事，此有該處八十六
    年十二月三十日總驗緝二（二）字第八六六○○一一二號函在卷可參。且查該案
    發票並未經銀行簽證，且賣方係位於印尼雅加達之公司，裝船地亦在印尼之PAN-
    JANG，有發票正本附於被告機關行政訴訟卷可憑，與泰國無涉，應係印尼之誤。
    而原告所提發票雖經我國駐印尼經濟貿易代表處驗證乙節，經查該查證效力僅及
    於印尼外交部職官簽名為真正，至於發票金額並不在證明之列。從而，該發票自
    不得作為本案來貨價格採認之依據。
二、復按國際貿易實務，買賣雙方均就交易貨物之品質、價格等經商議後，始訂立買
    賣契約，並依約從事貿易行為。其間縱或有因交易貨物品質不佳，致降低價格情
    事，惟發票係出口商所開立，作為貨物清單及帳單之文件，亦為貨物進口通關必
    備單據，其所載價格為海關課稅之依據及作為海關查核有無低報貨價漏稅之憑證
    。從而，苟真來貨因品質不佳，經商妥降價，縱使銀行存檔發票開立日期在先，
    原告仍應依貿易實務，循正常程序向開狀銀行請求修正，方為正辦。然查，本案
    開狀銀行存檔發票單價為 CFR USD 7.45/CTN ，該價格即為真正交易價格甚明。
    且原告所辯因降價而原合約作廢云云，以賣方如此頻繁未依約交運貨物，致廢約
    之貿易行為，顯然不符合國際貿易誠信原則，委無足採，本案原告顯係知情繳驗
    偽造發票事證已明。被告機關依照海關緝私條例第三十七條第一項及第四十四條
    規定科處所漏進口稅額二倍之罰鍰計四六、九八四元，並追繳所漏進口稅款計二
    三、八八三元，於法並無不合，一再訴願決定遞予維持亦稱妥適。原告起訴論旨
    徒執前詞，指摘原處分不當，為無理由，應予駁回。
據上論結，本件原告之訴為無理由，爰依行政訴訟法第二十六條後段，判決如主文。
中    華    民    國     八十九      年      一      月      十三       日
                    行 政 法 院 第 一 庭
                                審 判 長 評  事      黃  綠  星
                                         評  事      藍  獻  林
                                         評  事      黃  璽  君
                                         評  事      廖  宏  明
                                         評  事      鄭  忠  仁
右  正  本  證  明  與  原  本  無  異
                                         法院書記官  陳  春  木
中    華    民    國     八十九      年      一      月      十三       日


司法院資訊處製作；財團法人民間司法改革基金會備份。
